【裁判字號】    92,交易,489
【裁判日期】    921104
【裁判案由】    過失傷害
【裁判全文】
臺灣板橋地方法院刑事判決                        九十二年度交易字第四八九號
    公  訴  人  臺灣板橋地方法院檢察署檢察官
    被      告  甲○○
右列被告因過失傷害案件，經檢察官提起公訴（九十二年度偵字第七七二六號），本
院判決如左：
    主  文
甲○○從事業務之人，因業務上之過失傷害人，處拘役肆拾日，如易科罰金，以參佰
元折算壹日。
    事  實
一、甲○○係營業小客車司機，為從事業務之人，於民國九十二年二月十六日十五時
    許，駕駛車牌號碼二Ｂ—五一八號營業小客車，沿臺北縣永和市○○路○段由北
    往南方向行駛，途經臺北縣永和市○○路○段與四維街口之無號誌交岔路口，理
    應注意行經無號誌之交岔路口，應減速慢行，作隨時停車之準備，且應注意車前
    狀況，隨時採取必要之安全措施，依當時天候雨、日間自然光線、柏油路面無缺
    陷、無障礙物，及甲○○從事營業小客車司機之業務有三、四年時間之智識程度
    等情形，又無不能注意之情事，竟疏於注意，未減速慢行、未注意車前狀況而貿
    然行駛，適有乙○○駕駛車牌號碼ＤＭ─一四五八號自用小客車沿臺北縣永和市
    ○○街由西向東方向行駛欲左轉成功路二段往北方向，違反駕駛自用小客車行經
    無號誌路口，支線道左轉車應讓幹道直行車先行之規定貿然左轉，甲○○一時煞
    車不及，其所駕駛之營業小客車左前車頭撞擊乙○○所駕駛之自用小客車左前葉
    子板、左側車門處，造成乙○○所駕駛之前開自用小客車失控衝入成功路二段北
    上方向之路旁騎樓，並因而受有胸部挫傷、疑似頸部挫傷之傷害。甲○○肇事後
    ，由不詳姓名之便利商店店員報案並通知救護車將乙○○送醫治療，甲○○則留
    在現場等候前來處理之警員，並於犯罪未發覺之前即向前來處理之警員自承肇事
    並接受裁判。
二、案經乙○○訴由臺北縣政府警察局永和分局報告臺灣板橋地方法院檢察署檢察官
    提起公訴。
    理  由
一、訊據被告甲○○固坦承有於上開時、地駕車與告訴人乙○○駕駛之自用小客車發
    生擦撞，且乙○○因而受傷等事實，惟矢口否認有何過失傷害犯行，辯稱：伊當
    時直行，右手邊有一台計程車，所以沒有看到告訴人的車從巷口出來，伊車速約
    五到十公里，煞車已來不及才撞上去，伊並沒有任何過失云云。經查：
（一）右揭事實業經告訴人乙○○於警詢、偵查及本院審理中指述明確，並有道路交
      通事故調查報告表、道路交通事故現場圖、臺北縣警察局永和分局道路交通事
      故補充資料表、被告之駕駛執照、行車執照影本各一件及現場照片、車損照片
      附卷可稽，而告訴人乙○○受有如事實欄所示之傷害，亦有三軍總醫院出具之
      診斷證明書一紙在卷可佐。
（二）次查，被告甲○○於本院審理中自承：當時右手邊有一台計程車，所以沒有看
      到告訴人車子從巷口出來，撞上的時候才看到告訴人的車，煞車已經來不及才
      撞上去等語，既然被告駕駛時，前方視線遭其他車輛阻擋，其行駛於無號誌交
      岔路口時更應減速慢行，注意車前狀況，以隨時採取必要之安全措施，惟被告
      在撞上告訴人駕駛之車輛時才看到告訴人的車，且煞車不及，顯見被告並未注
      意車前狀況，亦未減速慢行。
二、按汽車行經無號誌之交岔路口，應減速慢行，作隨時停車之準備，又汽車行駛時
    ，駕駛人應注意車前狀況及兩車併行之間隔，並隨時採取必要之安全措施，道路
    交通安全規則第九十三條第一項第三款、第九十四條第三項定有明文。本件被告
    駕車應注意前開規定，而依當時天候雨、日間自然光線、柏油路面無缺陷、無障
    礙物，及甲○○自承從事營業小客車司機之業務有三、四年時間之智識程度等情
    形，又無不能注意之情事，竟疏未注意，於通過上開交岔路口時，未減速慢行、
    作隨時停車之準備，亦未注意車前狀況、採取必要之安全措施，而貿然行駛，以
    致肇事，造成告訴人乙○○受有前開傷害，其行為顯有過失。況且本件交通事故
    經檢察官送請臺灣省臺北縣區車輛行車事故鑑定委員會鑑定，亦認「甲○○駕駛
    營小客車行經無號誌路口，未減速慢行及注意車前狀況為肇事次因」，此有臺灣
    省臺北縣區車輛行車事故鑑定委員會九十二年七月十四日北鑑字第九二Ｏ七六三
    號函覆之鑑定意見書一件在卷可按，更足徵被告之行為確有過失，被告前揭所辯
    ，無非係事後卸責之詞，不足採信。又被告之過失行為與告訴人乙○○之傷害間
    ，亦有相當因果關係。綜上所述，本案事證已臻明確，被告犯行洵堪認定。
三、核被告甲○○所為，係犯刑法第二百八十四條第二項前段之業務過失傷害罪。被
    告肇事後，由不詳姓名之便利商店店員報警及通知救護車將乙○○送醫治療，被
    告則留在現場等候前來處理之警員，並於犯罪未發覺之前即向前來處理之警員自
    承肇事並接受裁判，有台北縣政府警察局偵辦交通事故案件涉嫌人是否自首調查
    表一紙在卷可佐，被告合於自首之要件，應依刑法第六十二條前段規定減輕其刑
    。爰審酌被告甲○○之素行尚佳，有臺灣高等法院被告全國前案紀錄表一件在卷
    可考，及本件事故係告訴人乙○○駕駛自用小客車行經無號誌路口，支線道左轉
    車未讓幹道直行車先行為肇事主因，被告甲○○之過失程度較輕、告訴人乙○○
    所受之傷害、所生之危害、於肇事後尚未與被害人達成民事上賠償之和解，及犯
    罪後未能坦承犯行之態度等一切情狀，量處如主文所示之刑，並諭知易科罰金之
    折算標準。
據上論斷，應依刑事訴訟法第二百九十九條第一項前段，刑法第二百八十四條第二項
前段、第四十一條第一項前段、第六十二條前段，罰金罰鍰提高標準條例第一條前段
、第二條，判決如主文。
本案經檢察官王正皓提起公訴、檢察官張云綺到庭執行職務。
中      華      民      國      九十二      年    十一    月      四    日
                                  臺灣板橋地方法院交通法庭
                                      審判長法  官  樊季康
                                            法  官  葉靜芳
                                            法  官  連育群
右正本證明與原本無異。
如不服本判決，應於判決送達後十日內，向本院提出上訴狀。
                                            書記官  蘇宥維
中      華      民      國      九十二      年    十一    月      四    日
附錄本案論罪科刑法條全文：
刑法第二百八十四條
因過失傷害人者，處六月以下有期徒刑、拘役或五百元以下罰金。致重傷者，處一年
以下有期徒刑、拘役或五百元下罰金。
從事業務之人，因業務上之過失傷害人者，處一年以下有期徒刑、拘役或一千元以下
罰金。致重傷者，處三年以下有期徒刑、拘役或二千元以下罰金。


司法院資訊處製作；財團法人民間司法改革基金會備份。
